臺灣高雄地方法院刑事判決　　　　　　　94年度訴字第2951號
公　訴　人　臺灣高雄地方法院檢察署檢察官
被　　　告　乙○○
 　　　　　　　　　（現另案於臺灣高雄監獄執行中）
上列被告因毒品危害防制條例案件，經檢察官提起公訴（94年度
毒偵字第6361號）及移送併辦（94年度毒偵字8374號），被告於
本院準備程序中為有罪之陳述，經合議庭裁定由受命法官依簡式
審判程序獨任審理，本院判決如下：
    主  文
乙○○連續施用第一級毒品，累犯，處有期徒刑壹年。扣案海洛
因貳包（其中壹包淨重零點零玖公克、空包裝重零點貳貳公克；
另壹包淨重零點零伍公克、空包裝重零點貳伍公克）均沒收銷燬
之。
    事  實
一、乙○○前於民國89年間因偽造文書案件，經本院以89年度訴
    字第1115號判處有期徒刑5 月、並經臺灣高等法院高雄分院
    以89年度上訴字第881 號駁回上訴確定；另於89年間因毒品
    危害防制條例案件，經本院以89年度訴字1986號判處有期徒
    刑8 月確定，上揭2 案件合併定應執行刑為有期徒刑1 年，
    於91年6 月28日執行完畢出監。另於87年間因施用毒品案件
    ，經本院以87年度毒聲字第1061號裁定送觀察、勒戒後，認
    有繼續施用毒品之傾向，再以87年度毒聲字第1634號裁定令
    入戒治處所施以強制戒治，於88年7 月23日戒治期滿後，由
    臺灣高雄地方法院檢察署檢察官以88年度戒毒偵字第171 號
    為不起訴處分確定。旋於88年間再因施用毒品案件，經本院
    以88年度毒聲字第9578號裁定令入戒治處所施以強制戒治，
    於戒治期間，因戒治成效經評定為合格，認無繼續戒治之必
    要，經本院以89年度毒聲字第3724號裁定停止戒治，所餘戒
    治期間付保護管束。嗣在停止戒治付保護管束期間內，乙○
    ○復因施用毒品，經本院以89年度毒聲字第9073號裁定撤銷
    停止戒治，令入戒治處所繼續施以強制戒治，於90年10月17
    日執行完畢釋放，詎仍不知悔改，於前開強制戒治執行完畢
    釋放後5 年內，復基於施用第一級毒品海洛因之概括犯意，
    於94年6 月初某日起至同年9 月5 日上午6 時許止，在其高
    雄縣梓官鄉○○村○○○路67巷35號住處，以將海洛因粉末
    摻入香煙中吸食之方式，連續施用第一級毒品海洛因數次，
    ，嗣分別於：(一)94年7 月13日上午5 時10分許，在高雄縣梓
    官鄉○○路城隍巷產業道路旁為警查獲，扣得海洛因1 包（
    淨重0.09公克、空包裝重0.22公克）。(二)94年9 月5 日晚上
    9 時5 分許，在高雄縣梓官鄉○○○路67號巷口為警查獲，
    扣得海洛因1 包（淨重0.05公克、空包裝重0.25公克）。
二、案經高雄縣政府警察局岡山分局、高雄市政府警察局左營分
    局報請臺灣高雄地方法院檢察署檢察官偵查起訴及移送併案
    審理。
    理  由
一、按被告乙○○所犯係死刑、無期徒刑、最輕本刑為3 年以上
    有期徒刑以外之罪，其於準備程序就前揭被訴事實為有罪之
    陳述，經受命法官告知簡式審判程序之旨，並聽取其與公訴
    人之意見後，本院認無不得或不宜改依簡式審判程序進行之
    情形，爰依刑事訴訟法第273 條之1 第1 項規定，裁定本件
    由受命法官獨任進行簡式審判程序，合先敘明。
二、上揭事實，業據被告於本院審理中自白不諱，而其先後2 次
    為警查獲時所採取之尿液，經送請台灣檢驗科技股份有限公
    司、高雄市立凱旋醫院檢驗結果，均呈施用海洛因後代謝而
    出之嗎啡陽性反應，有該公司94年8 月1 日編號KＺ00000000
    00 00 號、該醫院94年9 月19日編號A00000000 號濫用藥物
    尿液檢驗報告2 紙及嫌疑人尿液代碼對照表2 份附卷可稽。
    另遭查獲扣案之2 包白色粉末，經送請法務部調查局檢驗結
    果，認均含第一級毒品海洛因成分（其中1 包淨重0.09公克
    、空包裝重0.22公克；另一包淨重0.05公克、空包裝重0.25
    公克），有該局鑑定通知書2 紙附卷可參，足認扣案白粉即
    係第一級毒品海洛因無訛。此外，本件復有搜索扣押筆錄、
    扣押物目錄表4 紙附卷可參，並有海洛因2 包扣案足資佐證
    。被告上開自白核與事實相符，自可採為認定事實之證據。
    從而，被告施用第一級毒品海洛因之事實，堪以認定。
三、被告於87年間因施用毒品案件，經本院以87年度毒聲字第10
    61號裁定送觀察、勒戒後，認有繼續施用毒品之傾向，再以
    87年度毒聲字第1634號裁定令入戒治處所施以強制戒治，於
    88年7 月23日戒治期滿後，由臺灣高雄地方法院檢察署檢察
    官以88年度戒毒偵字第171 號為不起訴處分確定。旋於88年
    間再因施用毒品案件，經本院以88年度毒聲字第9578號裁定
    令入戒治處所施以強制戒治，於戒治期間，因戒治成效經評
    定為合格，認無繼續戒治之必要，經本院以89年度毒聲字第
    3724號裁定停止戒治，所餘戒治期間付保護管束。嗣在停止
    戒治付保護管束期間內，被告復因施用毒品，經本院以89年
    度毒聲字第9073號裁定撤銷停止戒治，令入戒治處所繼續施
    以強制戒治，於90年10月17日執行完畢釋放之事實，有臺灣
    高等法院被告前案紀錄表、台灣高雄地方法院檢察署刑案資
    料查註紀錄表各1 紙在卷可稽，被告於前開強制戒治執行完
    畢後5 年內，再犯本件施用毒品罪事證明確，應依法論科。
四、查海洛因屬毒品危害防制條例第2 條第2 項所稱之第一級毒
    品，不得持有、施用。被告竟持之以施用，核其所為，係犯
    毒品危害防制條例第10條第1 項之施用第一級毒品罪，其施
    用毒品前後持有該毒品之低度行為，應被其施用之高度行為
    所吸收，不另論罪。又被告先後多次施用海洛因之犯行，時
    間緊接、手法及罪名均同，顯係基於概括犯意而為之，為連
    續犯，應論以一罪，並加重其刑。公訴意旨雖僅述及被告自
    94年7 月9 日起至同年月13日上午7 時15分許回溯24小時內
    某時止，連續施用海洛因多次之犯行，惟前揭未經起訴之被
    告連續施用海洛因犯行部分，與業經起訴並判決有罪之犯行
    部分，有連續犯裁判上一罪之關係，應為起訴效力所及，自
    在本院所得審理之範圍。另被告於89年間因偽造文書案件，
    經本院以89年度訴字第1115號判處有期徒刑5 月、並經臺灣
    高等法院高雄分院以89年度上訴字第881 號駁回上訴確定；
    復於89年間因毒品危害防制條例案件，經本院以89年度訴字
    1986號判處有期徒刑8 月確定，上揭2 案件合併定應執行刑
    為有期徒刑1 年，於91年6 月28日執行完畢出監之事實，可
    參卷附臺灣高等法院被告前案紀錄表、台灣高雄地方法院檢
    察署刑案資料查註紀錄表自明，其於上開徒刑執行完畢後5
    年內，再犯本件最重本刑為有期徒刑以上之罪，為累犯，應
    依刑法第47條之規定加重其刑，並遞加重之。爰審酌被告前
    有施用毒品之不良素行，歷經觀察、勒戒及數次強制戒治程
    序後，仍未能徹底戒絕毒品，顯見意志不堅，且有失政府制
    定毒品危害防制條例之立法美意，本不宜寬貸，惟念其施用
    毒品乃自戕一己之身體健康，尚未害及他人，且犯後尚知坦
    承犯行等一切情狀，量處如主文所示之刑，以資儆懲。扣案
    白色粉末2 包，經送檢驗結果係第一級毒品海洛因等情，已
    如上述，應依毒品危害防制條例第18條第1 項前段規定宣告
    沒收銷燬之。至前開第一級毒品海洛因之包裝因包覆毒品，
    其上顯留有該毒品之殘渣，衡情自難與之剝離，亦應整體視
    之為毒品，連同該包裝併予宣告沒收銷燬之。此外，鑑驗耗
    用之海洛因既已滅失，自無庸宣告沒收銷燬，併此敘明。
據上論斷，應依刑事訴訟法第273 條之1 第1 項、第299 條第1
項前段，毒品危害防制條例第10條第1 項、第18條第1 項前段，
刑法第11條、第56條、第47條，判決如主文。
本案經檢察官甲○○到庭執行職務。
中　　華　　民　　國　　94　　年　　12　　月　　30　　日
                  刑事第十二庭  法　官  黃宗揚
以上正本證明與原本無異。
如不服本判決，應於收受送達後10日內向本院提出上訴書狀。
中　　華　　民　　國　　94　　年　　12　　月　　30　　日
　　　　　　　　　　　　　　　　書記官  王壹理
毒品危害防制條例第10條
施用第一級毒品者，處 6 月以上 5 年以下有期徒刑。
施用第二級毒品者，處 3 年以下有期徒刑。
